臺灣屏東地方法院刑事判決　　　　　　　　　　　　　　九十年度訴字第六六號
　　公　訴　人　臺灣屏東地方法院檢察署檢察官
　　被　　　告　甲○○
右列被告因違反毒品危害防制條例案件，經檢察官提起公訴（九十年度毒偵字第一二
一六號）暨同署移送併辦（九十年度毒偵字第一五八三號），本院判決如左：
     主  文
甲○○連續施用第一級毒品，累犯，處有期徒刑玖月，扣案之第一級毒品海洛因（淨
重捌點捌肆公克，含袋重拾點貳捌公克）、注射針筒壹支均沒收銷毀之；又連續施用
第二級毒品，累犯，處有期徒刑柒月，扣案之第二級毒品安非他命（含袋重捌點捌公
克）、吸食器壹組均沒收銷毀之，空夾鏈袋拾貳個、剷子貳支均沒收之；應執行有期
徒刑壹年，扣案之第一級毒品海洛因（淨重捌點捌肆公克，含袋重拾點貳捌公克）、
第二級毒品安非他命（含袋重捌點捌公克）、吸食器壹組、注射針筒壹支均沒收銷毀
之，空夾鏈袋拾貳個、剷子貳支均沒收之。
     事  實
一、甲○○前於民國（下同）八十二年間，因違反麻醉藥品管理條例案件，分別經本
    院判處有期徒刑二年十月及五月，嗣經臺灣屏東地方法院檢察署檢察官聲請本院
    定其應執行刑為三年二月，並於八十五年八月十九日縮短刑期假釋期滿執行完畢
    。又於八十八年間因施用毒品案件，經本院裁定送觀察、勒戒後，認有繼續施用
    毒品之傾向，再經本院裁定送強制戒治，於九十年三月四日強制戒治期滿後，由
    同署檢察官於同年月二十三日以九十年度戒毒偵字第九四號為不起訴處分確定，
    詎仍不知警惕，五年內竟再基於施用第一級毒品之概括犯意，自九十年四月中旬
    某日起至同年九月十一日晚上十一時許止，分別在其位於屏東縣東港鎮○○里○
    ○街一四０之六號住處及位於同鎮○○里○○路四九之二六０號居處內，以一天
    二次之方式施用第一級毒品海洛因，復另基於施用第二級毒品之概括犯意，自同
    年六月下旬某日起至同年九月十一日晚上十一時三十分許止，在上址以相同之方
    式施用第二級毒品安非他命。嗣為警於（一）同年七月十一日下午三時四十分許
    ，在同鎮○○里○○路段某魚塭工寮內查獲，並扣得第一級毒品海洛因（淨重０
    點一公克，含袋重０點五七公克，惟起訴書及同署九十年度保管字第一九七五號
    扣押物品清單均誤繕為含袋重０點六公克）、第二級毒品安非他命（含袋重七公
    克）、空夾鏈袋十二個及剷子二支；（二）同年九月十二日上午十一時許，在其
    上揭居處內查獲，並扣得第一級毒品海洛因（淨重八點七四公克，含袋重九點七
    一公克）、第二級毒品安非他命（含袋重一點八公克）、專供吸食毒品所用之吸
    食器一組及注射針筒一支。
二、案經屏東縣警察局東港分局報請臺灣屏東地方法院檢察署檢察官偵查起訴及移送
    併辦。
     理  由
一、右揭事實，訊據被告甲○○於本院審理時坦承不諱，並有前揭查獲之物扣案可稽
    ，且該扣案物中之白色粉末經送驗結果確為第一級毒品海洛因，有法務部調查局
    編號第000000000號及第000000000號各一紙附卷可佐，又被
    告為警查獲所採集尿液，經送驗結果，呈甲基安非他命及嗎啡陽性反應，有屏東
    縣衛生局九十年七月十七日屏縣衛檢六字第九００一八四號、九十年九月二十八
    日屏縣衛檢六字第九００二三九號煙毒及麻醉藥品類委託檢驗結果通知書、臺灣
    檢驗科技股份有限公司九十年八月十六日編號ＫＺ000000000000號
    及九十年十月十七日編號ＫＨ二００一Ａ0000000號濫用藥物尿液檢驗報
    告各一紙附卷可證，堪認被告上開自白確與事實相符，足以採信，又被告前因施
    用毒品案件，經本院裁定送觀察、勒戒後，認有繼續施用毒品之傾向，再經本院
    裁定送強制戒治，於九十年三月四日強制戒治期滿後，由檢察官於同年月二十三
    日以九十年度戒毒偵字第九四號為不起訴處分確定在案，有臺灣屏東地方法院檢
    察署刑案資料查註紀錄表及臺灣高等法院被告全國前案紀錄表及上揭不起訴處分
    書各一紙在卷可查，其係強制戒治期滿五年內再犯，事證明確，被告犯行洵堪認
    定，應予依法論科。
二、查海洛因、安非他命分為毒品危害防制條例第二條第二項第一款、第二款規定之
    毒品，是核被告所為，係犯同條例第十條第一項之施用第一級毒品罪、第二項之
    施用第二級毒品罪及第十一條第三項持有專供施用毒品器具罪。被告持有第一級
    、第二級毒品之低度行為，分應為施用之高度行為所吸收，不另論罪。又被告所
    為數施用第一級毒品、第二級毒品行為，均時間緊接，所犯罪名相同，顯係出於
    概括之犯意，為連續犯，爰均依刑法第五十六條之規定以一罪論，並加重其刑。
    所犯持有專供施用毒品器具罪與施用第一級、第二級毒品罪間有方法目的之牽連
    關係，為牽連犯，應各從一重之施用第一級、第二級毒品罪處斷。再上開施用第
    一級毒品罪及施用第二級毒品罪間，行為互異，罪名不同，應分論併罰。末查，
    被告有事實欄所載論罪科刑執行之情形，有臺灣屏東地方法院檢察署刑案資料查
    註紀錄表及臺灣高等法院被告全國前案紀錄表各一紙在卷可查，其受有期徒刑執
    行完畢後，五年之內再犯有期徒刑以上刑之本罪，為累犯，應依法遞加重其刑。
    公訴人雖僅起訴被告於九十年七月十一日晚間七十二十五分許往前推算四十八小
    時內某時，有施用第一級毒品、第二級毒品之犯行，惟前揭事實欄所指被告於其
    餘時日之施用第一級、第二級毒品之犯行，分核與公訴人起訴論罪部分有連續犯
    之裁判上一罪關係，為起訴效力所及，基於審判不可分原則，本院自得併於審酌
    ；另移送併辦部分中關於施用第一級、第二級毒品之犯行，本在本案犯罪事實範
    圍內，本院自得予以審理，另關於持有專供施用毒品器具之犯行，因與前揭事實
    欄所指被告連續施用第一級、第二級毒品犯行有牽連犯之裁判上一罪關係，亦為
    起訴效力所及，本於審判不可分原則，本院自得併於審理，均附此敘明。爰審酌
    被告前已有施用毒品前科，有上開刑案紀錄表可查，今再為施用，及其犯罪之動
    機、目的、手段、犯罪所生之危害、犯罪後坦承犯行等一切情狀，分量處如主文
    所示之刑，並定其應執行之刑。
三、扣案之第一級毒品海洛因（淨重八點八四公克，含袋重十點二八公克）、第二級
    毒品安非他命（含袋重八點八公克），分係毒品危害防制條例規定之第一級、第
    二級毒品，而吸食器一組、注射針筒一支則係專供施用毒品之器具，均應依同條
    例第十八條第一項前段規定予以沒收銷毀。又扣案之空夾鏈袋十二個、剷子二支
    雖均非專供施用毒品所用（公訴人認剷子二支係為專供施用毒品所用，乃屬誤會
    ，併予敘明），但為被告犯罪所用或係預備供犯罪所用，並為被告所有，業據被
    告供承在卷，併依刑法第三十八條第一項第二款宣告沒收之。
據上論斷，應依刑事訴訟法第二百九十九條第一項前段，毒品危害防制條例第十條第
一項、第二項，第十八條第一項前段，刑法第十一條前段、第五十六條、第三十八條
第一項第二款、第四十七條、第五十一條第五款、判決如主文。
本案經檢察官林津鋒到庭執行職務。
中      華      民      國      九十一      年     一     月     七     日
                                      臺灣屏東地方法院刑事第一庭
                                          法  官  潘正屏
                                                  楊中琪
                                                  林世民
右正本證明與原本無異。
對於本判決如有不服應於收受送達後十日內向本院提出上訴書狀上訴於台灣高等法院
高雄分院。
                                          書記官   薛慧茹
中      華      民      國     九十一      年     一     月     七     日
附錄論罪科刑法條：
毒品危害防制條例第十條
施用第一級毒品者，處六月以上五年以下有期徒刑。
施用第二級毒品者，處三年以下有期徒刑。
毒品危害防制條例第十一條
持有第一級毒品者，處三年以下有期徒刑、拘役或新台幣五萬元以下罰金。
持有第二級毒品者，處二年以下有期徒刑、拘役或新台幣三萬元以下罰金。
持有專供製造或施用毒品之器具者，處一年以下有期徒刑、拘役或新台幣一萬元以下
罰金。
